【裁判字號】    95,易,1390
【裁判日期】    951226
【裁判案由】    賭博
【裁判全文】
臺灣彰化地方法院刑事判決              95年度易字第1390號
公  訴  人  臺灣彰化地方法院檢察署檢察官
被      告  甲○○
上列被告因賭博案件，經檢察官聲請簡易判決處刑（95年度偵字
第8813號），本院員林簡易庭認不宜逕以簡易判決處刑，改依通
常程序審理，於本院準備程序中，被告就被訴事實為有罪之陳述
，經裁定由受命法官改依簡式審判程序審理，本院判決如下：
    主  文
甲○○意圖營利，聚眾賭博，處有期徒刑參月，如易科罰金，以
新臺幣壹仟元折算壹日。扣案之賭資新臺幣伍仟玖佰元、新臺幣
伍萬肆仟肆佰元、六合彩簽賭單玖張、簽賭倍數表貳張、開獎對
照表壹張均沒收。
    事  實
一、甲○○意圖營利，自民國95年9月5日起至同年月12日止，在
    彰化縣埔心鄉○○村○○○路222號、252號之得為公眾得出
    入之場所，經營俗稱「六合彩」之賭博以招攬賭客，收取簽
    賭金，並聚集不特定之多數人至上址簽選號碼賭博財物，其
    簽賭方式計有「二星」、「三星」及「特別號」等3種，以
    「01」至「49」共49組號碼供人圈選，二星任選2個數字號
    碼為1支簽，三星任選3個號碼為1支簽，每簽1支賭注為新臺
    幣（下同）80元，再核對香港發行於每週2、4、6開獎之六
    合彩中獎號碼，對中特別號者可得35倍、二星可得57倍及三
    星可得570倍不等之彩金，如未簽中則賭客所繳賭資悉歸甲
    ○○所有，藉以取得未簽中賭客所下注之賭資牟利。嗣於95
    年9月12日18時35分許，在上址為警持搜索票當場查獲，並
    扣得甲○○所有之賭資5,900元、54,400元、六合彩簽賭單9
    張、簽賭倍數表2張、開獎對照表1張。
二、案經彰化縣警察局報請臺灣彰化地方法院檢察署檢察官偵查
    後聲請簡易判決處刑。
    理  由
一、本案被告甲○○所犯係死刑、無期徒刑、最輕本刑為3年以
    上有期徒刑以外之罪，其於準備程序就前揭被訴事實為有罪
    之陳述，經受命法官告知簡式審判程序之旨，並聽取其與公
    訴人之意見後，本院認無不得或不宜改依簡式審判程序進行
    之處，爰依刑事訴訟法第273條之1第1項、第284條之1，裁
    定本案由受命法官獨任進行簡式審判程序，合先敘明。
二、訊據被告甲○○迭於警、偵訊中暨本院審理時坦承不諱，且
    有被告所有供經營六合彩賭博用之簽賭單9張、簽賭倍數表2
    張、開獎對照表1張及賭資5,900元、54,400元等扣案可佐，
    本件事證明確，被告上開犯行，洵堪認定。
三、核被告所為，係犯刑法第266條第1項前段之普通賭博罪、第
    268條前段之意圖營利供給賭博場所罪及同條後段之意圖營
    利聚眾賭博罪。按刑法第266條第1項之賭博罪，有反覆性及
    延續性之本質，性質上屬於多數行為之集合犯，為實質上之
    一罪。再按被告基於單一之營利目的，利用香港六合彩開彩
    號碼為對獎號碼，聚集不特定之人簽賭下注，於每星期固定
    之開彩時間對獎，以簽中與否論輸贏，藉此牟利，此種犯罪
    形態，本質上乃具有反覆實施之特質，客觀上具有相當時間
    之緊密、連續性及可確定性，且依社會通念，被告之行為態
    樣本即具有預定數個同種類之行為反覆實行之性質，屬法律
    上之集合犯，應評價為包括一罪，不再以數罪併罰方式處斷
    ，併此敘明。被告以一行為同時觸犯上開三罪，為想像競合
    犯，應依刑法第55條之規定，從一情節較重之意圖營利聚眾
    賭博罪處斷。爰審酌被告素行尚佳，欲藉聚眾賭博牟取暴利
    之心態，及經營六合彩賭博供人簽賭財物，助長社會僥倖心
    理，影響正常之社會經濟活動，其經營之期數為4期、獲取
    之利益達數萬元，犯罪後坦承犯行等一切情狀，量處如主文
    所示之刑，並依刑法第41條第1項諭知易科罰金之折算標準
    ，以示懲儆。扣案之賭資5,900元，係放置於被告書桌內，
    係在賭檯或兌換籌碼處之財物，不問屬於犯人與否，應依刑
    法第266條第2項後段沒收之；六合彩簽賭單9張、簽賭倍數
    表2張、開獎對照表1張，係為警當場查獲之賭博器具，業據
    被告供承在卷，爰依刑法第266條第2項宣告沒收之；另扣案
    之現金54,400元，係警方查獲時當場於被告褲袋內取出，被
    告於警詢時亦承認於95年9月9日賭客簽賭共62,766元，扣除
    中獎金額8,340元，賺得54,426元等情，亦與被告95年9月9
    日簽賭單上親筆所載之數目相符，有簽賭單在卷可稽，被告
    雖辯稱54,400元是伊收的會錢，要拿去給會首等語，惟被告
    不記得標金為多少，亦無法交代向何人收取會款，所辯顯不
    足採信，其於警詢時即承認該筆54,400元為其所有，是該筆
    現金應係被告95年9月9日聚眾賭博犯罪所得，為因犯罪所得
    之物，爰依刑法第38條第1項第3款沒收。
據上論斷，應依刑事訴訟法第452條、第273條之1第1項、第299
條第1項前段，刑法第266條第1項前段、第2項、第268條、第55
條、第41條第1項前段、第38條第1項第3款，刑法施行法第1條之
1，判決如主文。
本件經檢察官洪英丰到庭執行職務
中    華    民    國    95    年    12    月    26    日
                        刑事第一庭    法  官  林欣苑
以上正本證明與原本無異。
如不服本判決，應於判決送達後十日內向本院提出上訴狀 (須附
繕本 )。
中    華    民    國    95    年    12    月    28    日
                                      書記官  詹國立
中華民國刑法第266條
（普通賭博罪與沒收物）
在公共場所或公眾得出入之場所賭博財物者，處 1 千元以下罰金
。但以供人暫時娛樂之物為賭者，不在此限。
當場賭博之器具與在賭檯或兌換籌碼處之財物，不問屬於犯人與
否，沒收之。
中華民國刑法第268條
（圖利供給賭場或聚眾賭博罪）
意圖營利，供給賭博場所或聚眾賭博者，處 3 年以下有期徒刑，
得併科 3 千 元以下罰金。


司法院資訊處製作；財團法人民間司法改革基金會備份。
